【裁判字號】    90,簡上,24
【裁判日期】    900807
【裁判案由】    損害賠償
【裁判全文】
臺灣桃園地方法院民事判決  九十年度簡上字二四號
    上  訴  人  乙○○
    被上訴人    甲○○○
右當事人間請求損害賠償事件，上訴人對於中華民國八十九年十一月三十日本院桃園
簡易庭八十九年度桃簡字第三六九號第一審判決提起上訴，本院判決如左：
    主  文
原判決廢棄。
被上訴人在第一審之訴及假執行之聲請均駁回。
第一、二審訴訟費用由被上訴人負擔。
    事  實
甲、上訴人方面：
一、聲明：求為判決：(一)原判決廢棄。(二)駁回被上訴人在第一審簡易之訴。
二、陳述：除與原判決記載相同者，茲引用之外，補稱：
          施工人施鎰仁所噴灑之範圍，並非伊所指定之範圍，故既然非伊指定之範
          圍，則伊無須負擔任何責任。
乙、被上訴人方面：
一、聲明：求為判決駁回上訴。
二、陳述：除與原判決記載相同者，茲引用之外，補稱：
          上訴人之托兒所是開在社區裡，與伊所開設之早餐店間隔三間，中間尚有
          社區之鐵門，上訴人所僱請之人，有到社區外的鐵門噴灑。
丙、本院依職權調閱本院八十八年度易字第一八七六號件及刑事歷審卷。
    理  由
一、案訴之變更或追加，非經他造同意不得為之。但第二百五十五條第一項第二款至
    第六款情形，不在此限，民事訴訟法第四百六十六條定有明文。被上訴人於本案
    審理中追加依據承攬關係請求上訴人負擔損害賠償責任，顯係基於請求之基礎事
    實同一，故應予准許，合先敘明。
二、本件被上訴人起訴主張上訴人於民國（下同）八十七年五月十日僱用訴外人施鎰
    仁在桃園縣八德市○○路宏國社區三二六號，上訴人所經營之慧兒園托兒所噴灑
    農藥，因施鎰仁噴灑不當，致上訴人受有吸入毒氣中毒之傷害，經送醫就診支出
    醫藥費及工作之損失、精神慰撫金，故請求連帶給付新台幣（下同）四十五萬三
    千零四十元及自起訴狀繕本送達之翌日起至清償日止，按年息百分之五計算之利
    息（原判決被告應給付原告三萬一千四百一十元及自八十九年九月十五日起至清
    償日止，按年息百分之五計算之利息，其餘之訴駁回，原告對於駁回之部份並未
    上訴，此部份業已確定）為此提起本件訴訟。上訴人則以受僱人施鎰仁所噴灑農
    藥的地方，並非伊指定之範圍，既然伊所指定之範圍業已噴灑完畢，則無須對於
    施鎰仁其他行為負責則等語資為抗辯。
三、經查：（一）兩造對於訴外人施鎰仁噴灑殺蟲劑，致被上訴人吸入毒氣中毒等事
    實，已無爭執，且訴外人施鎰仁亦因之受法院判處有期徒刑四月在案，並經本院
    查明屬實，復有本院八十八年易字第一八七六號及台灣高等法院八十九年度上易
    字第一五三二號等刑事判決存卷可稽。（二）按稱僱傭者，謂當事人約定一方於
    一定或不定之期限內為他方服勞務，他方給付報酬之契約；又承攬者，謂當事人
    約定一方為他方完成一定之工作，他方俟工作完成，給付報酬之契約，民法第四
    百八十二條、第四百九十條分別定有明文。上訴人與訴外人施鎰仁所屬公司所簽
    定之契約性質，係訴外人施鎰仁至上訴人所有之幼稚園噴灑農藥，應屬於承攬關
    係，而非僱傭關係，故被上訴人本於僱傭關係請求上訴人負連帶損害賠償責任，
    顯無理由。（三）又承攬人因執行承攬事項，不法侵害他人之權利者，定作人不
    負損害賠償責任。但定作人於定作或指示有過失者，不在此限，民法第一百八十
    九條定有明文。故除非定作人於定作或指示時有過失，否則原則上定作人對於承
    攬人因執行承攬事項不法侵害他人之權利時，不負損害賠償責任。訴外人施鎰仁
    承攬上訴人噴灑農藥之工程，係以噴灑托兒所之範圍為限，業據上訴人陳述在卷
    。另訴外人施鎰仁於刑事審理時供述：「該日十時，當天我約九時三十分到，我
    也有請警衛廣播。之後我噴藥時，警衛一直跟著到噴完，他告知我何處可噴，並
    當時告訴我大門裡面有花草之地方，是因警衛說有長草，才叫我幫忙噴的」及「
    乙○○當天並不在場，我是依指示噴灑的，並無逾越範圍，是楊蓮進、林隆諺指
    示的，並有跟在我旁邊」（詳見本院八十八年度易字第一八七六號卷第十頁、第
    三十四頁），故被上訴人委託訴外人進行噴灑農藥之工作，應僅限於幼稚園之範
    圍，而在案發當時上訴人又無在場，被上訴人並無證明上訴人對於施鎰仁之不法
    侵害他人權利行為，有任何過失，故上訴人辯稱毋庸負擔損害賠償責任，應可採
    信，是被上訴人之請求，於法不合，應予駁回。
四、綜上所述，被上訴人依據僱傭、承攬關係行使損害賠償請求權，請求上訴人給付
    四十五萬三千六百二十四元，為無理由，應予駁回。原審依據僱傭關係命上訴人
    給付被上訴人新台幣三萬三千四百一十元及自民國八十九年九月十五日起至清償
    日止，按週年利率百分之五計算之利息，並依聲請宣告假執行，自有未洽，上訴
    意旨就此部分指責原判決不當，求予廢棄改判，為有理由，自應由本院予以廢棄
    改判如主文第二項所示。
五、被上訴人受敗訴判決，其假執行之聲請即失所依據，應併予駁回。
六、因本案事證明確，兩造其餘主張陳述及所提之證據，均毋庸再予以審酌，附此敘
    明。
據上論結：本件上訴為有理由，依民事訴訟法第四百三十六條之一第三項、第四百五
十條、第七十八條，判決如主文。
中      華      民      國    九十      年      八      月      七      日
                                        臺灣桃園地方法院民事第一庭
~B審判長法  官  陳世宗
~B      法  官  許炎灶
~B      法  官  張益銘
右正本證明與原本無異
不得上訴
中      華      民      國    九十      年      八      月      七      日
~B      法院書記官  卓清和


司法院資訊處製作；財團法人民間司法改革基金會備份。
